臺灣板橋地方法院交通事件裁定
原處分機關　交通部公路總局臺北區監理所
異　議　人
即受處分人　陳建旭
上列異議人即受處分人因違反道路交通管理處罰條例案件，對於
交通部公路總局臺北區監理所民國100 年6 月20日所為之北監自
裁字第裁40─AC0000000 號處分，聲明異議，本院裁定如下：
    主  文
異議駁回。
    理  由
一、按汽車駕駛人，行車速度，超過規定之最高時速，或低於規
    定之最低時速，除有第四十三條第一項第二款（即行車速度
    ，超過規定之最高時速六十公里以上）情形外，處新臺幣（
    下同）一千二百元以上二千四百元以下罰鍰；又汽車駕駛人
    有第四十條之情形者，並予記違規點數一點，道路交通管理
    處罰條例第四十條、第六十三條第一項第一款分別定有明文
    。
二、本件原處分認異議人即受處分人陳建旭駕駛其所有之車號七
    七九一─PT號自用小客車，於民國一百年四月二十三日十七
    時二十一分許，行經最高速限為時速四十公里之臺北市○○
    ○道○段下山方向，以時速五十一公里之速度，超速十一公
    里（未滿二十公里）行駛，經以照相式雷達測速儀（下稱雷
    達測速儀）拍照採證後，由臺北市政府警察局士林分局交通
    分隊執勤員警依採證照片逕行舉發。嗣受處分人於應到案日
    期前之一百年五月二十三日提出申訴，經原處分機關函請舉
    發機關調查結果，仍認受處分人有上開超速行駛之違規行為
    ，原處分機關乃依道路交通管理處罰條例第四十條、第六十
    三條第一項第一款（原裁決書漏未記載第一款，惟不影響其
    裁決效力）及違反道路交通管理事件統一裁罰基準表規定，
    裁處罰鍰一千六百元，並記違規點數一點。
三、異議意旨略以：伊車速僅五十一公里速度不快，何況行車有
    十公里誤差免罰，伊在合法範圍內並無違規；且該處為下坡
    路段，輕踩油門都會超過五十公里，在此設照相機拍照超速
    違規，又限速四十公里，實不合理；並請提出違規當日之交
    通攝影機精確度證明，以確認無誤差拍照云云。
四、經查：
（一）本件異議人所有之車號七七九一－PT號自用小客車，於前
      述時、地經雷達測速儀測得其行車速度為時速五十一公里
      ，超過規定之最高時速十一公里，為警依採證照片逕行舉
      發之事實，有臺北市政府警察局一百年五月五日北市警交
      大字第ＡＣ0000000號舉發違反道路交通管理事件
      通知單一紙及採證照片一幀附卷可稽，而「仰德大道下山
      方向均設有限速四十公里標誌，車輛應依標誌速限行駛。
      」、「本案採證違規係測速儀器由右側向左以四十五度雷
      達感應採證（非感應線圈），依儀器公司之測量表說明，
      將測量表放置於相片上方，Ａ、Ｂ兩線穿過相片下層內角
      ，測量表上之點狀虛線與照片底部內緣平行，遭採證超速
      之車輛後側（尾部）即顯示於線條陰影區域內。」、「本
      件所使用之雷達測速儀（主機器號六○○一八），業經經
      濟部標準檢驗局於九十九年七月十九日檢定合格，有效期
      限至一百年七月三十一日。」等情，亦有臺北市政府警察
      局士林分局一百年五月三十一日北市警士分交字第一○○
      三一三四四一○○號函及經濟部標準檢驗局雷達測速儀檢
      定合格證書影本各一份在卷足參，衡諸經濟部標準檢驗局
      係負責國家標準制定及檢驗之機構，其檢驗後發給之證書
      自有公信力，且該儀器於本件採證時仍在上開檢定合格之
      有效期間，復無證據證明有何故障或失準之情，足認本件
      執以採證之雷達測速儀之準確度堪值信賴，所測得之數據
      資料當屬正確無訛。再觀諸上開採證照片，清楚顯示異議
      人之汽車號牌、違規日期、時間、行車速度、路段名稱及
      速限標準，且異議人就其於上述時間駕駛前揭自用小客車
      行經該路段一節並不爭執，是異議人前開駕車超速行駛之
      違規事實，堪以認定。
（二）雖異議人辯稱：行車有十公里誤差免罰，伊在合法範圍內
      並無違規云云，然遍觀道路交通法規並未設有「行車速度
      超過規定之最高時速十公里以內」即予免罰之事由；而依
      違反道路交通管理事件統一裁罰基準及處理細則第十二條
      第一項第十一款之規定：「行為人駕駛汽車行車速度超過
      規定之最高時速未逾十公里，而未嚴重危害交通安全、秩
      序或發生交通事故，且情節輕微，以不舉發為適當者，交
      通勤務警察或依法令執行交通稽查任務人員得對其施以勸
      導，免予舉發。」核其性質，乃行政法規賦予交通勤務警
      察或依法令執行交通稽查任務人員依事實之具體狀況予以
      裁量決定是否就違規行為加以舉發之權限，非謂一有上開
      情形即不得舉發；況本件異議人係行車超速十一公里之事
      實，業經認定如前，依前開規定並非得以勸導取代舉發之
      範圍，是執勤員警依法予以舉發，並無任何違法（指逾越
      權限或濫用裁量權）或不當之處，異議人執前詞置辯，尚
      屬無據，不足憑採。
（三）另異議人辯稱：該處為下坡路段限速四十公里實不合理云
      云，惟按行車速度，依速限標誌或標線之規定，無速限標
      誌或標線者，行車時速不得超過五十公里，道路交通安全
      規則第九十三條第一項第一款前段規定甚明。是汽車駕駛
      人行經有標誌或標線規定之路段，自應依該標誌或標線所
      定之速限行駛，未設有標誌或標線者，亦應依上開交通規
      則之限速規定行駛，以維交通安全。再者，道路交通管理
      處罰條例第四條第二項授權行政機關，對於道路交通標誌
      、標線、號誌之指示、警告、禁制規定、樣式、標示方式
      、設置基準及設置地點等事項制定規則，以執行道路交通
      管理、維護交通秩序、確保交通安全等工作。是行政機關
      依據道路之地形情況、車行流量等因素考量所依法設置之
      道路標誌，除有重大明顯瑕疵或其他違法情形外，一般用
      路人即均有遵守之義務。異議人如認該速限標誌設置不合
      理，須循行政管道予以建議改善，究不能因其主觀上認為
      有何不當之處，即可據以資為免責之事由。是異議人前開
      所辯，自無足取。至異議人其餘所執各端，與本件違規事
      實之認定洵屬無涉，非本院所得審究，附此敘明。
五、綜上，本件異議人於前述時、地駕車行車速度超過規定之最
    高時速十一公里，未滿二十公里之違規事證明確，堪予認定
    。從而，原處分機關據以援引前開規定，裁處異議人罰鍰一
    千六百元，並記違規點數一點，於法並無違誤。本件異議為
    無理由，應予駁回。
據上論斷，應依道路交通管理處罰條例第八十七條第二項，道路
交通事件處理辦法第十八條，裁定如主文。
中    華    民    國   100    年    7     月    29    日
                  交通法庭  法  官  劉  安  榕
以上正本證明與原本無異
如不服本裁定，應於裁定送達後5 日內敘明抗告理由，向本院提
出抗告狀。
                            書記官  陳  盈  真
中    華    民    國   100    年    8     月    3     日